臺灣基隆地方法院刑事裁定             100年度聲字第1001號
聲  請  人
即  被  告  賴柏林
選任辯護人  曹大誠律師
上列被告因違反毒品危害防制條例案件，經檢察官提起公訴（10
0年度偵字第2963號、第3407號、第3647號、第3649號） ，聲請
人聲請停止羈押，本院裁定如下：
    主  文
賴柏林停止羈押之聲請駁回。
    理  由
一、聲請意旨略以：被告賴柏林因違反毒品危害防制條例案件，
    已將事實於原審據實陳述，並無逃亡之虞，且相關證人及共
    犯均經詰問，並無湮滅、偽造證據或勾串證人之虞，而無羈
    押之必要，請准其停止羈押云云。
二、按被告經法官訊問後，認為犯罪嫌疑重大，而所犯為死刑、
    無期徒刑或最輕本刑為5 年以上有期徒刑之罪者，非予羈押
    ，顯難進行審判，得羈押之。羈押被告，偵查中不得逾2 月
    ，審判中不得逾3 月。但有繼續羈押之必要者，得於期間未
    滿前，經法院依刑事訴訟法第101條或第101條之1 之規定訊
    問被告後，以裁定延長之。同法第101條第1項第3款、第108
    條第1 項前段定有明文。而此所謂羈押，乃拘禁被告之強制
    處分，其目的在於保全證據、確保刑事訴訟程序之進行及刑
    罰權之執行。是被告經法官訊問後，究有無刑事訴訟法第10
    1條第1項各款情形，均屬事實問題，法院應按訴訟程度、卷
    證資料及其他一切情事斟酌之。再按刑事訴訟法第101條第1
    項第3 款規定之羈押，係因被告所犯為死刑、無期徒刑或最
    輕本刑為5 年以上有期徒刑之罪者，其可預期判決之刑度既
    重，規避刑罰執行而妨礙追訴、審判程序進行之可能性增加
    ，國家刑罰權有難以實現之危險，是該規定旨在確保訴訟程
    序順利進行，使國家刑罰權得以實現，以維持重大之社會秩
    序及增進重大之公共利益，其目的洵屬正當。又基於憲法保
    障人民身體自由之意旨，被告犯上開條款之罪嫌疑重大者，
    仍應有相當理由認為其有逃亡、湮滅、偽造、變造證據或勾
    串共犯或證人等之虞，法院斟酌命該被告具保、責付或限制
    住居等侵害較小之手段，均不足以確保追訴、審判或執行程
    序之順利進行，始符合該條款規定，非予羈押，顯難進行追
    訴、審判或執行之要件，此際羈押乃為維持刑事司法權有效
    行使之最後必要手段，於此範圍內，尚未逾越憲法第二十三
    條規定之比例原則，符合司法院大法官釋字第392號、第653
    號、第654號解釋意旨，與憲法第8條保障人民身體自由及第
    16條保障人民訴訟權之意旨，尚無違背（司法院大法官會議
    釋字第665號解釋同此意旨）。
三、查被告賴柏林因違反毒品危害防制條例案件，經臺灣基隆地
    方法院檢察署檢察官提起公訴，本院以100年度訴字第588號
    號受理並核閱卷證及訊問被告後，根據同案被告張志文供述
    、卷附證人朱志祥、陳鴻泉等人指證及通訊監察譯文等證據
    ，認其涉犯毒品危害防制條例第4條第2項之販賣第二級毒品
    罪，嫌疑重大，此部分所犯均係最輕本刑5 年以上有期徒刑
    之罪，又其供述與共犯張志文供述及通訊監察譯文顯示內容
    有所差異，且否認部分犯行（本院100年8月26日訊問筆錄）
    ，認有逃亡之虞，而符合刑事訴訟法第101條第1項第1、3款
    所定羈押事由，非予羈押，顯難進行審判，而有羈押之必要
    ，裁定自民國100年8 月26日起執行羈押；嗣被告於本院100
    年9 月20日準備程序時，就被訴之犯罪事實全部認罪，是被
    告確涉犯上開最輕本刑5 年以上有期徒刑之販賣第二級毒品
    罪，且嫌疑重大，按訴訟程度及卷證資料等情，符合刑事訴
    訟法第101條第1項第3 款之法定羈押原因，洵無疑義。又重
    罪常伴有逃亡、滅證之高度可能，係趨吉避凶、脫免刑責、
    不甘受罰之基本人性，倘一般正常之人，依其合理判斷，可
    認為該犯重罪嫌疑重大之人具有逃亡或滅證之相當或然率存
    在，即已該當「相當理由」之認定標準，不以達到充分可信
    或確定程度為必要。以量化為喻，若依客觀、正常之社會通
    念，認為其人已有超過百分之五十之逃亡、滅證可能性者，
    當可認具有相當理由認為其有逃亡、滅證之虞。而查被告就
    本案被訴之涉犯毒品危害防制條例第4條第2項之販賣第二級
    毒品罪嫌，雖於100年9月20日本院準備程序全部認罪，然其
    在此之前之本院100年8月26日訊問程序，仍否認部分犯行，
    足見其於面臨重典之際，確實顯露趨吉避凶、脫免刑責、不
    甘受罰之心態，而有相當理由足認被告有畏刑逃亡之高度可
    能性。另本案尚未進行審理，容仍有相關證人須進行詰問之
    必要，聲請意旨所稱證人及共犯均經詰問完畢一情，容有誤
    解。是本院綜合全部事證及訴訟程序進行狀態，並權衡國家
    刑事司法權之有效行使、社會秩序及公共利益、被告人身自
    由之私益及其防禦權受限制程度，認被告無法以限制住居替
    代羈押，即本院認對被告維持羈押處分尚屬適當且必要，而
    符合比例原則，亦與司法院大法官釋字第665 號解釋意旨無
    違。本院認被告目前仍具有刑事訴訟法第101條第1項第3 款
    及第1 款之羈押原因及必要性，應予繼續執行羈押，是被告
    上開停止羈押之聲請，洵無理由；被告復經查無刑事訴訟法
    第114條第1至3 款不得駁回停止羈押聲請之事由，從而被告
    上開停止羈押之聲請，礙難准許，應予駁回。
四、依刑事訴訟法第220條、第108條第1項，裁定如主文。
中    華    民    國    100    年    10    月    4    日
                  刑事第四庭審判長法  官  鄭景文
                                  法  官  陳賢德
                                  法  官  李辛茹
以上正本證明與原本無異。
對於本件裁定如有不服，應於收受送達後五日內，向本院提出抗
告書狀，敘述抗告之理由，抗告於臺灣高等法院。
中    華    民    國   100    年    10    月    4     日
                                  書記官  劉珍珍